【裁判字號】    97,訴,5399
【裁判日期】    980327
【裁判案由】    毒品危害防制條例
【裁判全文】
臺灣板橋地方法院刑事判決              97年度訴字第5399號
公  訴  人  臺灣板橋地方法院檢察署檢察官
被      告  甲○○
                    （另案羈押在臺灣臺北看守所）
上列被告因違反毒品危害防制條例案件，經檢察官提起公訴（97
年度毒偵字第9565號），因被告於本院準備程序中為有罪之陳述
，本院告知被告簡式審判程序之旨，並聽取當事人之意見後，經
合議庭裁定由受命法官獨任進行簡式審判程序，判決如下：
    主  文
甲○○施用第一級毒品，累犯，處有期徒刑捌月。
    事  實
一、甲○○前因施用毒品案件，經本院以九十四年度毒聲字第二
    三九號裁定送觀察、勒戒後，因認有繼續施用毒品傾向，復
    經本院以九十四年度毒聲字第一五○二號裁定送強制戒治後
    ，因無繼續戒治必要，而於民國九十五年三月二十一日釋放
    出所，並由臺灣板橋地方法院檢察署檢察官於九十五年四月
    二十八日以九十五年度戒毒偵字第一六四號為不起訴處分確
    定。另因竊盜、毒品等案件，分別經本院以九十一年度易字
    第二五四號刑事判決判處有期徒刑十月，嗣經臺灣高等法院
    撤銷原判決，判處有期徒刑二年十月，於九十一年九月二十
    六日判決確定、經本院以九十一年度易字第六○八號刑事判
    決判處有期徒刑五月，於九十一年五月十六日判決確定，上
    開罪刑接續執行，於九十三年四月二十八日因縮短刑期假釋
    出監付保護管束，假釋中復因故意更犯竊盜罪，經本院以九
    十四年度易字第一五○七號刑事判決判處有期徒刑十月，於
    九十五年一月九日判決確定，嗣經減刑為有期徒刑五月確定
    ，並撤銷前揭假釋，而於九十五年三月二十一日入監執行殘
    刑及上開罪刑後，於九十六年十二月十五日縮刑期滿執行完
    畢（致使本件構成累犯）。詎其猶不知悔改，於前揭強制戒
    治執行完畢釋放後五年內，復基於施用第一級毒品海洛因之
    犯意，於九十七年十一月二日上午八時許（起訴書載為同日
    上午八時三十分許），在臺北縣鶯歌鎮○○路九十四巷之土
    地公廟廁所內，以將海洛因用水稀釋後置入針筒內施打之方
    式，施用第一級毒品海洛因一次。嗣於同日上午九時二十四
    分許，在臺北縣鶯歌鎮○○○路與中正三路口，因另涉犯竊
    盜案件為警查獲，並發現其為毒品列管檢驗人口，經其同意
    由警採集其尿液送驗而偵悉上情。
二、案經臺北縣政府警察局三峽分局報告臺灣板橋地方法院檢察
    署檢察官偵查起訴。因甲○○於本院準備程序中為有罪之陳
    述，經本院合議庭裁定以簡式審判程序審理。
    理  由
一、訊據被告甲○○對於前揭犯罪事實均坦承不諱，經查：
（一）被告經警採尿送台灣檢驗科技股份有限公司以酵素免疫分
      析法篩檢、氣相層析質譜儀分析法確認，檢驗結果認該尿
      液呈嗎啡陽性反應，此有該公司九十七年十一月十四日濫
      用藥物檢驗報告、臺北縣政府警察局三峽分局查獲毒品危
      害防制條例案姓名對照表各一份附卷可稽（見偵查卷第八
      頁、第九頁）。又海洛因施用入人體後水解還原成嗎啡，
      再循嗎啡之代謝方式排出體外，業據行政院衛生署藥物食
      品檢驗局以七三藥檢壹字第○三○二二一號函說明綦詳，
      且尿液中能否驗出嗎啡陽性反應，與其投與量、投與途徑
      、採尿時間、個人體質及檢測方法之靈敏度有關，國外曾
      有文獻報導注射六毫克之海洛因鹽酸鹽，其代謝物嗎啡之
      平均可檢出時限約為二十六小時，亦經行政院衛生署藥物
      食品檢驗局於八十一年九月八日以（八一）藥檢壹字第八
      一一四八八五號函釋明在案。前揭尿液檢驗報告載明係以
      GC/MS（即氣相層析質譜儀分析法）方法作為確認檢驗之
      方式，而該方法之原理係檢品經氣化後，通過層析管分離
      純化，再將純化後之成分循序送入質譜儀做個別鑑定。因
      質譜儀所測定之圖譜，在化學上被公認具有指紋特性，故
      可據以完全判定該檢品係為何種化合物。是以氣相層析質
      譜儀（GC/MS）作藥物及其代謝產物之定性及定量分析，
      幾乎不會有偽陽性反應產生，此經台北榮民總醫院於八十
      三年四月七日以八三北總內字第三○五九號函釋明在案。
      準此被告應有在前揭犯罪時間施用第一級毒品海洛因之行
      為甚明。
（二）被告有如前述因施用毒品案件，經本院裁定送觀察、勒戒
      及強制戒治後，因認無繼續戒治必要而於九十五年三月二
      十一日釋放出所，並由臺灣板橋地方法院檢察署檢察官為
      不起訴處分確定之情形，有臺灣高等法院被告前案紀錄表
      一份在卷可按，其於強制戒治執行完畢後五年內，復為本
      件施用第一級毒品海洛因，是本件事證明確，被告犯行洵
      堪認定，應予依法論科。
二、按海洛因屬毒品危害防制條例第二條第二項第一款所規定之
    第一級毒品，核被告施用海洛因之行為，係犯毒品危害防制
    條例第十條第一項之施用第一級毒品罪。其持有毒品之低度
    行為，應為施用毒品之高度行為所吸收，不另論罪。又被告
    有如事實欄所載刑事科刑及執行紀錄，有上開被告前案紀錄
    表一份附卷足憑，其受有期徒刑之執行完畢後，五年以內故
    意再犯本件有期徒刑以上之罪，為累犯，應依刑法第四十七
    條第一項之規定加重其刑。本院審酌被告施用毒品，足以戕
    害其身心，滋生其他犯罪，惡化治安，嚴重損及公益，且被
    告前曾犯施用毒品罪，業經強制戒治執行完畢，仍未戒斷其
    施用毒品之惡習，竟再為本件施用毒品犯行，顯見其不思悔
    改，而其施用毒品行為於本質上係屬自我戕害行為，反社會
    性之程度應屬較低，及其犯後坦承犯行態度尚稱良好等一切
    情狀，量處如主文所示之刑，以資懲儆。
據上論斷，應依刑事訴訟法第二百七十三條之一第一項、第二百
九十九條第一項前段，毒品危害防制條例第十條第一項、第二十
三條第二項，刑法第十一條前段、第四十七條第一項，判決如主
文。
本案經檢察官謝岳龍到庭執行職務。
中    華    民    國    98    年    3     月    27    日
                刑事第十一庭    法  官  劉  安  榕
以上正本證明與原本無異。
如不服本判決，應於判決送達後10日內敘明上訴理由，向本院提
出上訴書狀（應附繕本），上訴於臺灣高等法院；未敘述上訴理
由者，應於上訴期間屆滿後20日內向本院補提理由書（均須按他
造當事人之人數附繕本），切勿逕送上級法院。
                                書記官  陳  盈  真
中    華    民    國    98    年    4     月    1     日
附錄本案論罪科刑法條全文：
毒品危害防制條例第10條
施用第一級毒品者，處 6 月以上 5 年以下有期徒刑。
施用第二級毒品者，處 3 年以下有期徒刑。


司法院資訊處製作；財團法人民間司法改革基金會備份。
